【裁判字號】    98,訴,3588
【裁判日期】    990129
【裁判案由】    毒品危害防制條例
【裁判全文】
臺灣板橋地方法院刑事判決              98年度訴字第3588號
公  訴  人  臺灣板橋地方法院檢察署檢察官
被      告  林嘉明
上列被告因違反毒品危害防制條例案件，經檢察官提起公訴（98
年度毒偵字第5802號），本院合議庭裁定改依簡式審判程序審理
，並判決如下：
    主      文
林嘉明施用第一級毒品，累犯，處有期徒刑捌月，扣案海洛因壹
包（驗後淨重零點肆貳捌肆公克，含空包裝袋壹只）沒收銷燬；
又施用第二級毒品，累犯，處有期徒刑肆月，扣案甲基安非他命
壹包（驗後淨重零點壹伍伍玖公克，含空包裝袋壹只）沒收銷燬
。應執行有期徒刑拾月，扣案前述海洛因、甲基安非他命各壹包
均沒收銷燬。
    事實及理由
一、本案犯罪事實、證據，除補充、更正如下，其餘均引用附件
    檢察官起訴書之記載。
  (一)事實部分：
  1.林嘉明復因犯違反妨害兵役治罪條例，經臺灣臺東地方法院
    以94年度成簡字第22號判處有期徒刑3 月確定；上開7 罪，
    經臺灣臺東地方法院以96年度聲減字第142 號裁定減刑，並
    定應執行有期徒刑1 年10月確定，於民國96年7 月16日執行
    完畢。
  2.嗣為警扣得林嘉明吸食所餘之海洛因1 包（驗前淨重0.429
    公克，驗後淨重0.4284公克）、甲基安非他命1 包（驗前淨
    重0.156 公克，驗後淨重0.1559公克）
  (二)證據部分補充：林嘉明於本院訊問時之自白、臺北縣政府警
    察局三重分局扣押物品目錄表、交通部民用航空局航空醫務
    中心98年9 月21日航藥鑑字第0984781 號毒品鑑定書各1 份
    、扣押物照片2 張。
二、被告林嘉明所犯為死刑、無期徒刑或最輕本刑為3 年以上有
    期徒刑以外之罪，其於準備程序中就被訴事實為有罪之陳述
    ，經法官告知簡式審判程序之旨，並聽取公訴人之意見後，
    依刑事訴訟法第273 條之1 第1 項規定，裁定由受命法官獨
    任進行簡式審判程序，合先敘明。
三、按觀察、勒戒或強制戒治執行完畢釋放後，5 年內再犯第10
    條之罪者，檢察官或少年法院（地方法院少年法庭）應依法
    追訴或裁定交付審理，毒品危害防制條例第23條第2 項定有
    明文；然前所謂5 年期間之計算，係指相鄰之前後2 次施用
    毒品時間之間隔而言，非自初次起算其5 年期間，此乃因現
    行毒品危害防制條例就施用毒品者，祇於「初犯」及「5 年
    後再犯」2 種情形，有其追訴條件之限制，即須於初犯經觀
    察、勒戒或強制戒治釋放後，5 年內均無施用毒品之行為，
    始能認其前所實施之觀察、勒戒或強制戒治已足遮斷毒癮。
    查被告前因施用毒品案件，經本院裁定送觀察、勒戒後，認
    無繼續施用毒品傾向，於92年9 月17日執行完畢出所；復於
    93年間因施用毒品案件，經判刑確定並執行完畢；再犯本案
    ，依前開規定及說明，自應由本院審理之。
四、查海洛因、甲基安非他命分別係毒品危害防制條例第2 條第
    2 項所稱之第一級與第二級毒品，不得持有、施用，被告持
    以施用，核其所為，係犯違反毒品危害防制條例第10條第1
    項之施用第一級毒品罪及同條第2 項之施用第二級毒品罪。
    被告持有第一級、第二級毒品後進而施用，其持有之低度行
    為，為施用之高度行為所吸收，均不另論罪。被告所犯上開
    兩罪間，犯意各別，行為互殊，應分論併罰。被告有起訴書
    犯罪事實欄及前述所載之犯罪科刑紀錄，於96年7 月16日執
    行完畢，有卷附臺灣高等法院被告前案紀錄表可按，其受有
    期徒刑執行完畢，5 年以內故意再犯有期徒刑以上之前揭2
    罪，均為累犯，應依法各加重其刑。
五、爰審酌被告有多次違反毒品危害防制條例前科，詎再犯本案
    ，顯見其無法戒絕毒品；惟念其坦承犯行，態度良好，及其
    施用海洛因、甲基安非他命僅係戕害自身，尚未害及他人等
    一切情狀，分別量處如主文所示之刑，並定其應執行之刑。
    扣案白色粉末1 包（驗前淨重0.429 公克，驗後淨重0.4284
    公克），及白色透明結晶1 包（驗前淨重0.156 公克，驗後
    淨重0.1559公克），經送驗結果，粉末物檢出海洛因成分，
    結晶物則檢出甲基安非他命成分，有交通部民用航空局航空
    醫務中心98年9 月21日航藥鑑字第0984781 號毒品鑑定書1
    份附卷可佐（見本院卷第49頁），是該扣案粉末、結晶物係
    分屬毒品海洛因、甲基安非他命無訛；又包裝前揭毒品之包
    裝袋，殘留有上述毒品且無法析離，應與毒品同視，爰均依
    毒品危害防制條例第18條第1 項前段規定，不問屬於犯人與
    否，均宣告沒收銷燬之；而鑑驗耗損部分，既已滅失，自無
    庸再為沒收銷燬之諭知。
六、據上論斷，應依刑事訴訟法第273 條之1 第1 項、第299 條
    第1 項前段、第310 條之2 、第454 條第2 項，毒品危害防
    制條例第10條第1 項、第2 項、第18條第1 項前段，刑法第
    11條、第47條第1 項、第51條第5 款，判決如主文。
本案經檢察官楊景舜到庭執行職務。
中    華    民    國    99    年    1     月    29    日
                  刑事第十六庭  法  官  洪珮婷
以上正本證明與原本無異。
如不服本判決應於收受本判決後10日內向本院提出上訴書狀，並
應敘述具體理由，如未敘述上訴理由者，應於上訴期間屆滿後20
日內補提理由書狀於本院。
                                書記官  陳永訓
中    華    民    國    99    年    1     月    29    日
附錄本判決論罪之法條：
毒品危害防制條例第10條
施用第一級毒品者，處6 月以上5 年以下有期徒刑。
施用第二級毒品者，處3 年以下有期徒刑。


司法院資訊處製作；財團法人民間司法改革基金會備份。
